臺灣新竹地方法院刑事判決　　　　　　　　　　　　　九十三年度訴字第三○五號
　　公　訴　人　臺灣新竹地方法院檢察署檢察官
　　被　　　告　甲○○　男　三.
右列被告因違反毒品危害防制條例案件，經檢察官提起公訴（九十三年度毒偵字第四
一三、四五○號），及移送併案審理（九十三年度毒偵字第七二八號），本院依簡式
審判程序判決如左：
    主  文
甲○○連續施用第一級毒品，處有期徒刑壹年。又連續施用第二級毒品，處有期徒刑
拾月。扣案之第二級毒品安非他命貳包（毛重分別為零點陸公克及零點陸伍公克）
均沒收銷燬之。應執行有期徒刑壹年捌月。扣案之第二級毒品安非他命貳包（毛重分
別為零點陸公克及零點陸伍公克）均沒收銷燬之。
    事  實
一、甲○○前曾於民國八十七年間因施用第二級毒品安非他命案件，經臺灣新竹地方
    法院檢察署檢察官聲請，而經本院於八十七年十一月二日以八十七年度毒聲更字
    第五號裁定送勒戒處所觀察、勒戒，旋因觀察、勒戒後，因認無繼續施用毒品傾
    向，由臺灣新竹地方法院檢察署檢察官於八十八年三月十六日以八十八年度偵緝
    字第九九號為不起訴處分確定。又於八十八年七月間因施用第二級毒品安非他命
    案件，經臺灣新竹地方法院檢察署檢察官聲請，而經本院於八十八年七月二十七
    日以八十八年度毒聲字第一四八四號裁定送勒戒處所觀察、勒戒，旋因觀察、勒
    戒後，因認有繼續施用毒品傾向，再經臺灣新竹地方法院檢察署檢察官聲請，而
    經本院於八十八年九月三日以八十八年度毒聲字第一七七一號裁定令入戒治處所
    施以強制戒治一年。其此部分施用第二級毒品安非他命之犯行，並經臺灣新竹地
    方法院檢察署檢察官起訴，而經本院竹北簡易庭於八十八年九月十日以八十八年
    度竹北簡字第二七一號刑事簡易判決判處有期徒刑六月，於八十八年十月十一日
    確定，嗣經臺灣新竹地方法院檢察署檢察官聲請，而經本院於八十九年九月二十
    九日以八十九年度聲字第九二八號刑事裁定免其刑之執行。至其強制戒治部分，
    因執行屆滿三月且成效評定合格，復經臺灣新竹地方法院檢察署檢察官聲請，而
    經本院於八十九年二月十日以八十九年度毒聲字第四二○號裁定停止戒治，所餘
    戒治期間交付保護管束，並於八十九年三月七日出所，保護管束期間至八十九年
    八月二十六日期滿，未經撤銷保護管束，而認已執行強制戒治完畢。
二、惟甲○○猶不知悔改，復於前開強制戒治執行完畢後五年內，復基於施用第一級
    毒品海洛因之概括犯意，自九十三年一月初某日起至九十三年七月六日下午某時
    止，在位於桃園縣楊梅鎮之友人住處、桃園縣中壢市後火車站及其位於新竹縣關
    西鎮○○里○鄰○○街十六號之住處等處，以將第一級毒品海洛因摻入香菸中吸
    食之方式，連續施用第一級毒品海洛因多次。又另行起意，復基於施用第二級毒
    品安非他命之概括犯意，自九十二年十月間某日起至九十三年七月六日下午某時
    止，在上述地點，以將安非他命置放玻璃球中用火燒烤，讓其溶化起煙霧，再以
    吸食器吸食所產生之煙霧之方式，連續施用第二級毒品安非他命多次。嗣分別（
    一）於九十三年二月一日十七時許，在桃園縣楊梅鎮○○路○段一百七十六巷七
    十六號為警查獲。（二）又於九十三年四月七日十一時三十分許，在新竹縣關西
    鎮○○里○○鄰○○○○○道為警查獲，並自其所駕駛車牌號碼ＭＫ—二九六六
    號自小客車上扣得其所有且供為施用第二級毒品安非他命犯行所用之第二級毒品
    安非他命一包（毛重○‧六三公克）。（三）再於九十三年七月七日十六時四十
    五分許，在其位於上址之住處為警查獲，並扣得其所有且供為施用第二級毒品安
    非他命犯行所用之第二級毒品安非他命一包（毛重○‧六五公克）。
三、案經桃園縣政府警察局平鎮分局報請臺灣桃園地方法院檢察署檢察官呈請臺灣高
    等法院檢察署核轉臺灣新竹地方法院檢察署檢察官，及新竹縣警察局新埔分局報
    請臺灣新竹地方法院檢察署檢察官偵查起訴；暨新竹縣警察局新埔分局報請臺灣
    新竹地方法院檢察署檢察官移送併案審理。
    理  由
一、本件被告甲○○所犯為毒品危害防制條例第十條第一項之施用第一級毒品罪及同
    條第二項之施用第二級毒品罪，均非死刑、無期徒刑、最輕本刑為三年以上有期
    徒刑之罪，或高等法院管轄第一審之案件，被告於本院準備程序進行中，就被訴
    事實為有罪之陳述，經本院合議庭認合於新修正刑事訴訟法第二百七十三條之一
    第一項之規定，裁定進行簡式審判程序，合先敘明。
二、訊據被告甲○○對於右揭時地，以如事實欄所述方式，分別連續施用第一級毒品
    海洛因及連續施用第二級毒品安非他命等情均坦承不諱（見本院卷第二六至二九
    、八○頁），且被告於上揭時地為警查獲後所採集之尿液經送驗結果，均確呈嗎
    啡陽性反應及甲基安非他命陽性反應等情，有桃園縣政府平鎮分局被採尿人姓名
    編號對照表一份、姓名代號對照表二份、桃園縣衛生局不法藥物尿液檢定書一份
    、昭信科技顧問股份有限公司分別於九十三年五月十九日及同年八月十一日所出
    具之濫用藥物陽性檢體檢驗報告各一份等在卷足稽（見臺灣桃園地方法院檢察署
    九十三年度毒偵字第六四八號卷第二九、七二頁、臺灣新竹地方法院檢察署九十
    三年度毒偵字第四一三號卷第三六、三七頁、本院卷第六五、六六頁），此外，
    並有第二級毒品安非他命二包扣案足資佐證（其中一包毛重○‧六三公克，九十
    三年度安保管字第一一一號，扣押物品照片見臺灣新竹地方法院檢察署九十三年
    度毒偵字第四一三號卷第七頁，扣押物品清單見該卷宗第三三頁；另一包毛重○
    ‧六五公克，九十三年度安保管字第二一九號，扣押物品照片見臺灣新竹地方法
    院檢察署九十三年度毒偵字第七二八號卷第十三頁，扣押物品清單見本院卷第六
    一頁），足見被告所為前開自白，確與事實相符而堪採信。再者，被告前曾於八
    十七年間因施用第二級毒品安非他命案件，經臺灣新竹地方法院檢察署檢察官聲
    請，而經本院於八十七年十一月二日以八十七年度毒聲更字第五號裁定送勒戒處
    所觀察、勒戒，旋因觀察、勒戒後，因認無繼續施用毒品傾向，由臺灣新竹地方
    法院檢察署檢察官於八十八年三月十六日以八十八年度偵緝字第九九號為不起訴
    處分確定。又於八十八年七月間因施用第二級毒品安非他命案件，經臺灣新竹地
    方法院檢察署檢察官聲請，而經本院於八十八年七月二十七日以八十八年度毒聲
    字第一四八四號裁定送勒戒處所觀察、勒戒，旋因觀察、勒戒後，因認有繼續施
    用毒品傾向，再經臺灣新竹地方法院檢察署檢察官聲請，而經本院於八十八年九
    月三日以八十八年度毒聲字第一七七一號裁定令入戒治處所施以強制戒治一年。
    其此部分施用第二級毒品安非他命之犯行，並經臺灣新竹地方法院檢察署檢察官
    起訴，而經本院竹北簡易庭於八十八年九月十日以八十八年度竹北簡字第二七一
    號刑事簡易判決判處有期徒刑六月，於八十八年十月十一日確定，嗣經臺灣新竹
    地方法院檢察署檢察官聲請，而經本院於八十九年九月二十九日以八十九年度聲
    字第九二八號刑事裁定免其刑之執行。至其強制戒治部分，因執行屆滿三月且成
    效評定合格，復經臺灣新竹地方法院檢察署檢察官聲請，而經本院於八十九年二
    月十日以八十九年度毒聲字第四二○號裁定停止戒治，所餘戒治期間交付保護管
    束，並於八十九年三月七日出所，保護管束期間至八十九年八月二十六日期滿，
    未經撤銷保護管束，而認已執行強制戒治完畢等情，亦有臺灣新竹地方法院檢察
    署刑案資料查註紀錄表、全國施用毒品案件紀錄表、受觀察勒戒人毒品及前科紀
    錄簡列表、法務部全國檢察官線上查詢刑案人犯在監所最新資料表、臺灣新竹地
    方法院檢察署八十八年度偵緝字第九九號不起訴處分書、八十九年度聲免刑字第
    九八號聲請書、八十九年九月四日竹檢崇護丙字第二○二七五號函、八八戒執二
    字第二二八號檢察官保護管束指揮書、本院八十八年度毒聲字第一七七一號刑事
    裁定、八十九年度毒聲字第四二○號刑事裁定、八十九年度聲字第九二八號刑事
    裁定及臺灣高等法院被告全國前案紀錄表各一份等在卷足憑（見臺灣新竹地方法
    院檢察署九十三年度毒偵字第四一三號卷第二七、二八、三○至三二、三九至四
    六頁、本院卷第八至十頁）。綜上，本案事證已臻明確，被告於前案強制戒治處
    分執行完畢五年內再犯連續施用第一級毒品海洛因及連續施用第二級毒品安非他
    命之犯行洵堪認定，應予依法論科。
三、按海洛因及安非他命分屬毒品危害防制條例第二條第二項第一款所列之第一級毒
    品及第二款所列之第二級毒品，核被告甲○○所為，係分別犯毒品危害防制條例
    第十條第一項之施用第一級毒品罪及同條例第十條第二項之施用第二級毒品罪。
    至其持有第一級毒品海洛因、第二級毒品安非他命後，分別進而施用，其持有第
    一級毒品及第二級毒品之低度行為，應分別為施用之高度行為所吸收，爰不另論
    其持有第一級毒品及第二級毒品罪。又被告所為先後多次施用第一級毒品海洛因
    及先後多次施用第二級毒品安非他命犯行，均時間緊接，犯罪構成要件相同，顯
    均係基於概括犯意而為，各為連續犯，爰依刑法第五十六條連續犯之規定，各論
    以一施用第一級毒品罪及一施用第二級毒品罪處斷，並分別加重其刑。又其所犯
    前開二罪，罪名不同，犯意各別，行為互殊，應予分論併罰。爰審酌被告曾因施
    用毒品而歷經二次觀察、勒戒及一次強制戒治，猶不知悔悟，卻再犯本件，顯然
    自制力薄弱，及念其所為係戕害自身身心健康，施用毒品時間長短及次數、犯罪
    手段、情節、所生危害，被告犯後尚能坦承犯行，態度良好等一切情狀，分別量
    處如主文所示之刑，並定應執行刑，以資懲儆。
三、扣案之安非他命二包（毛重分別為○‧六三公克及○‧六五公克），均為毒品危
    害防制條例第二條第二項第二款所規定之第二級毒品，為違禁物，不問屬於被告
    與否，爰均依毒品危害防制條例第十八條第一項前段之規定，於主文中被告連續
    施用第二級毒品項下，及於定應執行刑項下宣告沒收銷燬之。
據上論斷，應依刑事訴訟法第二百七十三條之一第一項、第二百九十九條第一項前段
，毒品危害防制條例第十條第一項、第二項、第十八條第一項前段，刑法第十一條前
段、第五十六條、第五十一條第五款，判決如主文。
本案經檢察官林李嘉到庭執行職務。
中　　　華　　　民　　　國　　九十三　　年　　　九　　　月　　 三十 　　日
                                    臺灣新竹地方法院刑事第五庭
                                            法  官  楊惠芬
右正本證明與原本無異。
如不服本判決，應於判決送達後十日內向本院提出上訴狀( 應附繕本 )，上訴於臺灣
高等法院。
                                            書記官  汪淑菁
中　　　華　　　民　　　國　　九十三　　年　　　九　　　月　　 三十 　　日
附錄本案論罪科刑法條全文：
毒品危害防制條例第十條第一項、第二項：
施用第一級毒品者，處六月以上五年以下有期徒刑。
施用第二級毒品者，處三年以下有期徒刑。
